臺灣臺中地方法院宣示判決筆錄　　　　 100年度易字第1241號
公　訴　人　臺灣臺中地方法院檢察署檢察官
被　　　告　簡金順
上列被告因詐欺案件，經檢察官提起公訴（100年度偵字第1891
號）後，聲請改依協商程序而為判決，本院合議庭裁定由受命法
官獨任進行認罪協商程序，於中華民國100年5月19日下午4時整
，在本院第10法庭宣示判決，出席職員如下：
　　　法　官　廖慧如
　　　書記官　張宏清
　　　通　譯　楊文瑲
法官起立朗讀判決主文、犯罪事實要旨、處罰條文、附記事項及
告以上訴限制、期間並提出上訴狀之法院，且諭知記載其內容：
一、主    文：
    簡金順幫助犯詐欺取財罪，處拘役肆拾日，如易科罰金，以
    新臺幣壹仟元折算壹日。緩刑貳年，並應向被害人黃美子支
    付新臺幣參萬伍仟元之損害賠償，給付方式為自民國壹佰年
    陸月起至民國壹佰年拾貳月止，於每月拾伍日以前，按月給
    付新臺幣伍仟元，如有一期未履行，視為全部到期。
二、犯罪事實要旨：
    簡金順可預見提供個人金融帳戶予他人使用，可能幫助他人
    遂行詐欺取財之犯罪目的，竟仍以縱有人以其金融帳戶實施
    詐欺取財犯行，亦不違背其本意之幫助犯意，於民國99年9
    月6日下午3、4時許，在臺中市○○區○○路之全家便利商
    店前，將其不知情之子簡政男所有臺灣銀行西屯分行帳號00
    0000000000號帳戶之提款卡及密碼，提供予姓名年籍不詳之
    成年男子，而容任其所屬之詐騙集團成員使用上開帳戶遂行
    犯罪。嗣該詐騙集團成員取得上開帳戶資料後，即共同基於
    意圖為自己不法所有之犯意聯絡，於99年9月30日中午12時
    許，撥打電話給黃美子，佯稱為黃美子之友人，以急需款項
    投資為由，向黃美子詐財，致黃美子陷於錯誤，於同日下午
    1時27分許，前往位於臺北縣板橋市（現改制為新北市板橋
    區○○○路155號之板信商業銀行大觀分行，臨櫃將新臺幣
    （下同）3萬元匯款至簡政男所有上開帳戶內，旋遭提領一
    空。嗣因黃美子發現遭詐騙，經報警處理而循線查悉上情。
三、處罰條文：
    刑法第30條第1項前段、第2項、第339條第1項、第41條第1
    項前段、第74條第1項第2款、第2項第3款。
四、附記事項：
（一）查被告簡金順前因故意犯罪受有期徒刑以上刑之宣告，執
      行完畢或赦免後，五年以內未曾因故意犯罪受有期徒刑以
      上刑之宣告，有臺灣高等法院被告前案紀錄表在卷可按，
      被告雖一時失慮，致罹本案，惟其於本院準備程序時業已
      坦承犯行，且與告訴人黃美子就如何賠償損失達成共識（
      詳本院卷第18頁準備程序筆錄、第22頁訊問筆錄），信被
      告歷經本案偵、審程序之教訓，當知警惕而無再犯之虞，
      故所宣告之刑以暫不執行為宜，爰併予宣告緩刑二年，並
      將其允諾之賠償條件列為緩刑條件，以兼顧告訴人即被害
      人黃美子之權益，並期勉被告簡金順自新。是命被告簡金
      順應向被害人黃美子支付新臺幣35,000元之損害賠償，給
      付方式為自民國100年6月起至100年12月止，於每月15日
      以前，按月給付新臺幣5000元，如有一期未履行，視為全
      部到期。至於被害人黃美子所指定受領被告簡金順每期匯
      款之金融機關帳戶資料（詳本院卷第23頁），為兼顧被害
      人黃美子個人資料之保護，本院另發函通知，爰不記載於
      本宣示判決筆錄內，併此敘明。
（二）依刑法第74條第4項之規定，上開關於賠償被害人損害之
      負擔得作為民事強制執行名義；又依同法第75條之1第1項
      第4款之規定，若其違反上開負擔情節重大者，得撤銷其
      緩刑宣告。本院盼被告簡金順能記取本次教訓，深切反省
      ，戒慎恐懼，確實履行支付被害人黃美子賠償金之處置，
      珍惜自新之機會，萬勿再犯為幸。
（三）被害人黃美子於本案審理中另對被告簡金順提起請求損害
      賠償之附帶民事訴訟（本院100年度附民字第200號），迄
      本院宣判時止，尚未據被害人黃美子撤回起訴，故本院另
      依刑事訴訟法第504條第1項，將該件附帶民事訴訟移送本
      院民事庭，惟被害人黃美子於該損害賠償之附帶民事訴訟
      案件向被告簡金順請求之損害賠償金新臺幣35000元，要
      與本件附條件緩刑中所命被告簡金順應給付被害人黃美子
      之35000元為同一損害賠償原因，附此記明。
五、協商判決除有刑事訴訟法第455條之4第1項第1款於本訊問程
    序終結前，被告撤銷協商合意或檢察官撤回協商聲請者；第
    2款被告協商之意思非出於自由意志者；第4款被告所犯之罪
    非第455條之2第1項所定得以協商判決者；第6款被告有其他
    較重之裁判上一罪之犯罪事實者；第7款法院認應諭知免刑
    或免訴、不受理者情形之一，及違反同條第2項「法院應於
    協商合意範圍內為判決；法院為協商判決所科之刑，以宣告
    緩刑或二年以下有期徒刑、拘役或罰金為限」之規定者外，
    不得上訴。
六、如有上開可得上訴情形，得自收受宣示判決筆錄送達之日起
    10日內，向本院提出上訴書狀，上訴於第二審法院。又上訴
    書狀如未敘述理由，應於上訴期間屆滿後20日內補提理由書
    於本院。
中    華    民    國    100    年    5    月    19    日
                        臺灣臺中地方法院刑事第十庭
                                    書記官  張宏清
                                    法  官  廖慧如
上為正本係照原本作成
                                    書記官  張宏清
中    華    民    國    100    年    5    月    19    日